【裁判字號】    98,重訴,201
【裁判日期】    980831
【裁判案由】    給付借款
【裁判全文】
臺灣臺南地方法院民事判決             98年度重訴字第201號
原      告  臺灣中小企業銀行股份有限公司
法定代理人  丁○○
訴訟代理人  甲○○
被      告  宇特模具有限公司
兼法定代理  丙○○
人
被      告  乙○○
上當事人間請求給付借款事件，業經本院於民國98年8月26日言
詞辯論終結，判決如下：
    主      文
被告應連帶給付原告新臺幣壹仟壹佰捌拾參萬參仟伍佰捌拾元，
及如附表所示之利息及違約金。
訴訟費用新台幣壹拾壹萬陸仟壹佰玖拾貳元由被告連帶負擔。
本判決於原告以新台幣肆佰萬元為被告供擔保後，得假執行。
    事實及理由
一、按當事人得以合意定第一審管轄法院，民事訴訟法第24條第
    1項前段定有明文。本件被告乙○○之住所地雖在高雄市○
    ○區○○路530號8樓，惟依兩造所簽立之契約書所載，有關
    兩造間之借貸訴訟，合意以本院為第一審管轄法院，是本院
    對於本件訴訟有管轄權，合先敘明。
二、被告經合法通知，無正當理由未於言詞辯論期日到場，核無
    民事訴訟法第386條所列各款情形，爰依原告之聲請，由其
    一造辯論而為判決。
三、原告起訴主張：
  (一)被告宇特模具有限公司於民國93年10月29日邀同被告丙○○
    、乙○○為連帶保證人，向原告借款新臺幣（下同）400萬
    元，期間自93年10月29日起至98年10月29日止，每期1個月
    ，按月平均攤還本息。借款利率係依原告二年期定儲利率加
    百分之1.6機動計息，並約定被告如有逾期償付本金時，即
    喪失期限利益，全部債務視為到期，除仍按原約定利率計息
    及應清償剩餘本息外，並應給付其逾期在六個月以內者，按
    約定利率百分之10，超過六個月者，按約定利率百分之20計
    算之違約金。詎被告宇特模具有限公司自98年3月29日起即
    未依攤還本息，依約全部借款已喪失期限利益，視為全部到
    期。按逾期當時原告之二年期定儲利率為百分之1.285，加
    百分之1.6後為百分之2.885計算之結果，目前尚欠本金454,
    363元，及自98年3月29日起至清償日止，按年利率百分之2.
    885計算之利息，並自98年4月30日起至清償日止，逾期在六
    個月以內者，按上開利率百分之10，超過六個月者，按上開
    利率百分之20計算之違約金。
  (二)被告宇特模具有限公司又於95年10月26日、97年1月24
    日邀同被告丙○○、乙○○為連帶保證人，向原告借款50
    0萬元、350萬元，期間自95年10月26日起至100年10月
    26日止、97年1月24日起至100年1月24日止，每期1個月，
    按月平均攤還本息。借款利率係依原告基準利率加百分之0.
    135機動計息，並約定被告如有逾期償付本金時，即喪失期
    限利益，全部債務視為到期，除仍按原約定利率計息及應清
    償剩餘本息外，並應給付其逾期在六個月以內者，按約定利
    率百分之10，超過六個月者，按約定利率百分之20計算之違
    約金。詎被告宇特模具有限公司自98年3月26日、98年3
    月24日起即未依攤還本息，依約全部借款已喪失期限利益，
    視為全部到期。按逾期當時原告之基準利率為百分之3.54，
    加百分之0.135後為百分之3.675計算之結果，目前尚欠本金
    2,583,343元、2,134,000元，及自98年3月26日、9
    8年3月24日起至清償日止，按年利率百分之3.675計算之利
    息，並自98年4月27日、98年4月25日起至清償日止，逾
    期在六個月以內者，按上開利率百分之10，超過六個月者，
    按上開利率百分之20計算之違約金。
  (三)被告宇特模具有限公司於民國97年1月22日邀同被告丙○○
    、乙○○為連帶保證人，向原告借款460萬元，本次借款逕
    由借款人按計劃之實際進度分別出具借據申請一次或分次撥
    付，並同時提出借據向原告借款460萬元，借款期間自97年1
    月31日起至101年1月31日止，借款之金額自97年4月30日起
    開始償還，每三個月1期，共分16期攤還。借款利率係依原
    告中長期資金運用利率加百分之1.34機動計息，並約定被告
    如有逾期償付本金時，即喪失期限利益，全部債務視為到期
    ，除仍按原約定利率計息及應清償剩餘本息外，並應給付其
    逾期在六個月以內者，按約定利率百分之10，超過六個月者
    ，按約定利率百分之20計算之違約金，並共同簽訂同一內容
    之協助中小企業紮根專案貸款契約書及借據各1紙交原告收
    執。詎被告宇特模具有限公司自98年2月28日起即未依攤還
    本息，依約全部借款已喪失期限利益，視為全部到期。按逾
    期當時原告之中長期資金運用利率為百分之1.68，加百分之
    1.34後為百分之3.02計算之結果，目前尚欠本金3,444,000
    元，及自98年2月28日起至清償日止，按年利率百分之3.02
    計算之利息，並自98年4月1日起至清償日止，逾期在六個月
    以內者，按上開利率百分之10，超過六個月者，按上開利率
    百分之20計算之違約金。
  (四)被告宇特模具有限公司又於97年8月13日邀同被告丙○○、
    乙○○為連帶保證人，與原告簽訂國內信用狀融資契約1紙
    ，融資額度為300萬元，額度動用期間自97年8月14日起至98
    年8月14日止，逕由立約人單獨申請及出具借據申貸短期性
    放款，利率按原告之基準利率加年利率百分之0.71機動計付
    ，事後被告分別於97年10月9日申貸730,000元，期間至98
    年4月5日止、97年10月23日申貸420,000元，期間至98年4
    月18日止、97年10月23日申貸550,000元，期間至98年4月
    18日止、97年12月25日申貸190,000元，期間至98年6月17
    日止，利息按月計付，如未能履約者，即喪失期限利益，全
    部債務視為到期，除仍按原約定利率計息及應清償剩餘本息
    外，並應給付其逾期在六個月以內者，按約定利率百分之10
    ，超過六個月者，按約定利率百分之20計算之違約金。詎被
    告宇特模具有限公司自98年3月9日、98年3月23日、9
    8年3月23日、98年3月25日起即未依攤還本息，依約全部
    借款已喪失期限利益，視為全部到期。按逾期當時原告之基
    準利率為百分之3.54，加百分之0.71後為百分之4.25計算之
    結果，目前尚欠本金730,000元、420,000元、550,00
    0元、117,874元，及自98年3月9日、98年3月23日、
    98年3月23日、98年3月25日起至清償日止，按年利率百
    分之4.25計算之利息，並自98年4月10日、98年4月24日
    、98年4月24日、98年4月26日起至清償日止，逾期在六
    個月以內者，按上開利率百分之10，超過六個月者，按上開
    利率百分之20計算之違約金。
  (五)被告宇特模具有限公司於民國98年3月25日邀同被告丙○○
    、乙○○為連帶保證人，向原告借款200萬元，期間自98年3
    月25日起至101年3月25日止，每期1個月，按月平均攤還本
    息。借款利率係依原告基準利率加百分之1.94機動計息，並
    約定被告如有逾期償付本金時，即喪失期限利益，全部債務
    視為到期，除仍按原約定利率計息及應清償剩餘本息外，並
    應給付其逾期在六個月以內者，按約定利率百分之10，超過
    六個月者，按約定利率百分之20計算之違約金。詎被告宇特
    模具有限公司自98年3月25日起即未依攤還本息，依約全部
    借款已喪失期限利益，視為全部到期。按逾期當時原告之基
    準利率為百分之2.56，加百分之1.94後為百分之4.5計算之
    結果，目前尚欠本金1,400,000元，及自98年3月25日起至清
    償日止，按年利率百分之4.5計算之利息，並自98年4月26日
    起至清償日止，逾期在六個月以內者，按上開利率百分之10
    ，超過六個月者，按上開利率百分之20計算之違約金。
  (六)被告丙○○、乙○○既為上開借款之連帶保證人，自應對上
    開欠款負連帶清償之責任。為此依據消費借貸及連帶保證契
    約之法律關係，訴請判決命被告給付上開款項等語。並聲明
    ：求為判決如主文第1項所示。
四、原告主張之上開事實，業據其提出借據9張、契據增補條款
    契約書1紙、授信動用申請書4份、國內信用狀融資契約、協
    助中小企業紮根專案貸款契約書各1份、繳款記錄明細表9份
    、授信約定書3份、二年期定儲機動利率表、放款基準利率
    表（季調整）、中長期資金運用利率表、放款基準利率表（
    月調整）等歷史資料表各1份為證。被告經合法通知，無正
    當理由未於言詞辯論期日到場，亦未提出書狀作何聲明或陳
    述。本院核閱上開原告所提證物之結果，均與原告所述相符
    ，自堪信其主張為真實。從而，原告依據消費借貸契約及連
    帶保證契約之法律關係，請求被告應連帶給付如主文第1項
    所示之本利及違約金，為有理由，應予准許。
五、按法院為終局判決時，應依職權為訴訟費用之裁判，民事訴
    訟法第87條第1項定有明文。本件訴訟費用為原告支出之第
    一審裁判費116,192元，依法應由敗訴之被告連帶負擔，爰
    確定被告應連帶負擔之訴訟費用額如主文第2項所示。
六、原告陳明願供擔保請准宣告假執行，經核無不合，爰酌定如
    主文第3項所示之金額准許之。
七、結論：本件原告之訴為有理由，依民事訴訟法第385條第1項
    前段、第85條第2項、第87條第1項、第390條第2項，判決如
    主文。
中    華    民    國    98    年    8     月    31    日
                    民事第三庭  法  官  林福來
以上正本係照原本作成。
如對本判決上訴，須於判決送達後20日內向本院提出上訴狀。
                                書記官  吳俊達
中    華    民    國    98    年    8     月    31    日


司法院資訊處製作；財團法人民間司法改革基金會備份。
